# 请教陈版，关于子公司交叉持股合并少数股东权益计算？

提问人：fangdaojun 时间：2014-08-12 23:10:49
A公司 2014 年 1 月 1 日投资 150 万成立C公司，占股75%； 2014 年 3 月 1 日，A公司和C公司分别投资 60 万和 40 万成立B公司，分别占股60%和40%； 2014 年B公司和C公司的简表如下： 项目 B公司 C公司 实收资本 100 200 未分配利润 50 40 归属母公司净利润 50 40C公司归属母公司净利润中有 20 万是对B公司的权益法核算。正常的合并抵消分录如下（成本法下）：1.对B公司 借：实收资本 100贷：长投 60 少数股东权益 40 借：少数股东损益 50*40%=20 贷：少数股东权益 20 2.对C公司 借：实收资本200 贷：长投 150 少数股东权益 50 贷：少数股东权益 10
3.C公司对B公司交叉持股抵消 借：少数股东权益 40 贷：长投 40 借：投资收益 20 贷：少数股东损益 20 问题：1.上述的抵消方法和分录是否正确？2.对于子公司之间交叉持股，并进行权益法核算，如上例，A公司在合并层面对B合并时，计算少数股东股权是用40%，还是用10%？；如果子公司交叉持股，不进行权益法核算，少数股权比例又如何确定？；3.如上述抵消正确，好像对B公司确认的少数股东权益不等于B公司净资产乘以实际少数股东股权（10%）？望陈版解答！

回答人：chenyiwei
这个问题讨论过多次：在子公司之间互相投资的情况下，子公司之间互相投资的成本不会导致少数股东权益的增加。最终合并结果中的少数股东权益并不等于子公司净资产乘以（ 1 －母公司股东最终享有权益比例）。 本案例中，B没有外部少数股东，全部股份由合并范围内的A和C持有；整个合并集团的少数股东就是持有C的 25 ％股权的少数股东。由于C对持有B的 40 ％股权已经按照权益法核算，所以最终合并结果中的少数股东权益应等于C的净资产的 25 ％，即 60 ；少数股东损益为 10 。